

Erick Morales Severino

ANALISTA PROGRAMADOR COMPUTACIONAL

PERFIL

Analista programador, con desarrollo conocimientos en frontend y backend, desarrollo responsive, y escritorio.

Profesional con alta capacidad de adaptabilidad a trabajar con equipos de trabajos, con buenas interpersonales, relaciones ademas de ser resolutivo a problemas complejos, investigador y responsable.

Adicional más de 8 años de experiencia en labores de soporte TI, experiencia en empresas de varios ámbitos, conocimientos de tecnologías del actual mercado siempre en constante aprendizaje.

DATOS PERSONALES

Fecha de nacimiento

25 - 01 - 1991

Nacionalidad

Chilena

Domicilio

Las Acacias 100, Paine

Estado Civil

Conviviente Civil

CONTACTO

- erickmorales674@gmail.com
- +56979968894 / 228253435
- morales9125.pythonanywhere.com/
- www.linkedin.com/in/erickmorales-severino

EXPERIENCIA LABORAL

Práctica Profesional, Analista Programador

DOCTUM LTDA.

Feb 2020 - Abr 2020

Cargo orientado a desarrollo de software para plataformas web y móvil a solicitud de clientes, se realizó soporte a clientes y corrección de fallas a software en producción, se trabajó con tecnologías como framework Laravel 5 4, Angular 8, ionic 4 y 5, confección de documentación como manuales de usuario, participación en pruebas de QA y corrección de fallas detectadas.

Técnico en soporte 1B Residente

SONDA S.A

Dic 2016 - Ene 2020

Técnico en soporte Residente en dependencias de cliente correos de Chile, encargado atención de usuarios de manera presencial y remota, revisión y mantención de todos los equipos del edificio, encargado de la preparación de equipamiento destinado a sucursales de todo el país, gestión de garantías con proveedores, solicitud de equipamiento de respaldo, configuración y corrección de aplicaciones corporativas, revisión de impresoras, mantención de sistemas office 2010-2013, mantención y configuración de equipos MAC.

Técnico en soporte computacional

POLICOMP S.A

Dic 2015 - Dic 2016

Entre mis responsabilidades están la configuración y reparación de software corporativos, configuración y mantención de sistema operativo, corrección de fallas de plataforma office, configuración de correo Outlook y owa, administración de cuentas a través de Active Directory, configuración de impresoras, reportar y escalar incidencias a otras áreas resolutorias, configuración básica de redes, configuración de tablas y base de datos Access, realizar actividades dentro del SLA establecido, manejo de aplicaciones para toma de control remoto de equipos.

Coordinador proveedores externos

CONSULTORA MUPOR S.A.

Ene 2014 - Sep 2015

Cargo orientado a gestión Administrativa y control de flujo de incidentes, seguimiento de atenciones y control de reclamos por parte de usuarios, gestión de presupuestos y órdenes de compra, generación de informes del estado del servicio, revisión y control de cumplimientos de los SLA, revisión de garantías y compras de repuestos, validación cambios de equipos y renovaciones.

Soporte terreno

COASIN GROUP S.A

Sep 2012 - Jul 2013

Cargo orientado a la atención de usuarios en forma presencial, desempeñando funciones de reparación de periféricos, Notebooks y PCs, mantención y corrección de fallas de S.O (Windows/ Linux), atención de cajas (POS), corrección de aplicaciones de banco y no corporativas, reparación de impresoras, configuración de correo, relacionándose con usuarios básicos de banco hasta la gerencia de este mismo.

EDUCACIÓN

Analista Programador Computacional

DUOC UC

Mar 2017 - Jul 2020

DESARROLLO DE APPS DE ESCRITORIO

Vistas modernas



Patrón MVC



Base de datos

DESARROLLO WEB



Diseño Responsive



Desarrollo y consumo de API's



Maquetación y diseño

LENGUAJES

Python C#

JavaScript

PL/SQL PHP

Java

FRAMEWORKS

